【裁判字號】    98,聲再,183
【裁判日期】    980917
【裁判案由】    聲請再審
【裁判全文】
臺灣高等法院臺中分院刑事裁定         98年度聲再字第183號
再審聲請人
即受判決人  甲○○
上列聲請人因聲請再審案件，對於本院98年度上易字第959號中
華民國98年7月21日確定判決（起訴案號：臺灣臺中地方法院檢
察署97年度偵字第24541號；移送併辦案號：臺灣臺中地方法院
檢察署97年度偵字第22674號、臺灣高雄地方法院檢察署98年度
偵字第10808號、臺灣桃園地方法院檢察署98年度偵字第277號）
聲請再審，本院裁定如下：
    主  文
再審之聲請駁回。
    理  由
一、聲請意旨略稱：
  (一)本人因涉世未深，看報紙分類求職廣告應徵「機車文件人員
    」工作，從97年8月30日至97年10月15日，共47日，領取薪
    水42000元。本人完成不知道被詐騙集團所利用，原審判處
    有期徒刑二年二月，真是天大冤枉。
  (二)本人為台灣體育大學應屆畢業生，生活單純，附上授課老師
    湯尼陳與服役上尉連長楊雅元之證明書，證明本人學習期間
    生活單純，服役期間認真負責，表現良好，原判決未查明本
    人係在不知情之情形下而詐騙集團所騙而乏犯罪意圖，主張
    有足生影響於判決之重要證據漏未審酌而聲請再審云云。
二、按不得上訴於第三審法院之案件，除前條規定外，其經第二
    審確定之有罪判決，如就足生影響於判決之重要證據漏未審
    酌者，亦得為受判決人之利益，聲請再審。又，依第四百二
    十一條規定，因重要證據漏未審酌而聲請再審者，應於送達
    判決後二十日內為之，刑事訴訟法第421條、第424條分別定
    有明文。
三、本件聲請人係以刑事訴訟法第421條，主張原確定判決有足
    生影響於判決之重要證據漏未審酌而聲請再審，有再審聲請
    狀在卷可憑，是依前開之規定，自應於收受原確定判決後20
    日內提起再審之聲請，方符法律上之程式。
四、經查：聲請人係於98年8月5日收受原確定判決，有送達證書
    影本附卷可查，其竟遲至98年9月10日始提起本件再審之聲
    請，顯逾上開法定期間，而此項法定期間之遵守，並非法院
    得依職權或聲請所得裁定延長或縮短。聲請人雖稱，因服役
    軍中，88水災後，為配合救災工作，管制休假與請假，致遲
    誤上開期間云云，然聲請人既未依法為回復原狀之聲請，是
    本件之聲請在程序上即非合法，本院自無從就其請求事項為
    進一步之審酌。綜合上述，本件聲請再審之程式違背規定，
    應予駁回。
五、據上論斷，應依刑事訴訟法第433條，裁定如主文。
中    華    民    國    98    年    9    月     17    日
            刑事第四庭    審判長法  官  洪   耀   宗
                                法  官  蔡  王金  全
                                法  官  劉   登   俊
以上正本證明與原本無異。
不得抗告。
                                書記官  張   惠   彥
中    華    民    國    98    年    9     月    18    日


司法院資訊處製作；財團法人民間司法改革基金會備份。
